臺北高等行政法院判決
　　　　　　　　　　　　　　　　 95年度訴更一字第00032號
　　　　　　　　　　　　　　　.
原　　　告　甲○○
訴訟代理人　李祖麟律師（兼送達代收人）
複代理人　　張洪昌律師
被　　　告　財政部臺北關稅局
代　表　人　李茂（局長）
訴訟代理人　丁○○
　　　　　　丙○○
　　　　　　戊○○
上列當事人間因違反海關緝私條例事件，原告不服財政部中華民
國92年3 月17日台財訴字第0920001660號訴願決定（案號：第00
000000號），提起行政訴訟，本院判決後，經最高行政法院廢棄
發回，本院更為判決如下：
    主  文
原告之訴駁回。
訴訟費用及發回前訴訟費用均由原告負擔。
　　事  實
一、事實概要：原告借由松驊企業股份有限公司（下稱松驊公司
    ，負責人為劉守榮）名義委託信捷航空貨運承攬有限公司（
    下稱信捷公司）於民國86年12月29日向被告虛偽申報進口貨
    名JEWELLERY BOX （珠寶盒）乙批（報單號碼：第CH/86/44
    0/01559 號），實則裝運管制進口之大陸產製香菇淨重2,77
    0 公斤（下稱系爭貨物）。嗣經內政部警政署保安警察第三
    總隊（下稱保三總隊）於86年12月30日在台北縣三重市○○
    路○ 段146 之3 號前查獲系爭貨物，循線追查出借用松驊公
    司名義之原告。被告遂以原告涉有虛報進口貨物名稱且企圖
    逃避管制情事，將系爭貨物沒入，並處原告貨價1 倍之罰鍰
    新台幣（下同）531,009 元。原告不服，申請復查未獲變更
    ，提起訴願亦遭決定駁回，遂提起行政訴訟。本院以92年度
    訴字第1886號判決駁回其訴後，原告提起上訴，經最高行政
    法院以95年度判字第295 號判決廢棄，發回本院更為審理。
二、兩造聲明：
　(一)原告聲明：
    1.訴願決定及原處分均撤銷。
    2.訴訟費用由被告負擔。
　(二)被告聲明：
    1.駁回原告之訴。
    2.訴訟費用由原告負擔。
三、兩造之爭點：原告是否為系爭貨物之真正貨主？
　(一)原告主張之理由：
    1.原處分係以臺灣士林地方法院檢察署（下稱士林地檢署）
      88年偵字第10382 號、第10481 號檢察官不起訴處分書及
      聲請簡易判決處刑書所認定之事實為依據。惟上開不起訴
      處分書係就該案被告即訴外人林正迪、鄭達鴻、乙○○、
      賴美樺、韋瑞斌、林偉鎮、魏炳銘等7 人，林正迪、乙○
      ○、賴美樺等3 人，賴美樺1 人偵查終結所作之處分，原
      告部分則另案移請臺灣臺北地方法院檢察署（下稱臺北地
      檢署）續行偵查，業經該署偵查終結，認警方查獲之上開
      物品雖係原告委託辦理進口，但原告自貨物進口至轉手之
      過程中，僅參與報關及提貨之程序，對貨物本身並無實際
      接觸，尚不得徒憑經辦手續，遽認其主觀上明知進口貨物
      係大陸產製香菇，並謂乙○○、鄭達鴻為姊弟關係，於偵
      查中前後說法不一，與原告間又有債權債務糾紛，自不得
      以其矛盾之陳述作為原告犯罪之依據，而林正迪從未指證
      系爭貨物之真正貨主係原告，認無由證明原告犯罪，處分
      不起訴在案，有91年度偵字第1446號不起訴處分書可稽。
      原處分所憑認定之事實，既經刑事偵查對原告為不起訴處
      分，該事實應即不能成立，原處分及訴願決定仍執此為據
      ，自屬可議。
    2.按海關緝私條例第36條處罰之對象，係針對私運貨物進口
      之貨主，本件系爭貨物之實際貨主究為何人，被告應依證
      據為認定，其既無法舉證以實其說，自不得以推斷或臆測
      方式逕行處分原告。
    3.本件負責報關事宜之信捷公司負責人乙○○，係直接與貨
      主有所接觸者之一，其在案發後自87年1 月6 日起至90年
      8 月17日止先後遭臺灣板橋地方法院檢察署（下稱板橋地
      檢署）、士林地檢署、保三總隊、法務部桃園調查站分別
      偵訊達19次，除其中7 次證稱見過貨主林先生外，其餘12
      次無一次指稱原告為貨主（板橋地檢署87年偵字第3813號
      、第904 號卷、士林地檢署87年偵字第7465號及88年偵字
      第2849號卷），鈞院92年度訴字第3807號虛報進口貨物事
      件於93年12月23日傳訊乙○○作證時，曾提示上開7 次筆
      錄問「請問證人，在調查站及板橋地檢署、士林地檢署之
      筆錄，前後7 次筆錄曾說見過貨主是林先生，請問證人這
      些筆錄之陳述是否實在？」乙○○答稱「（經閱覽後）實
      在」可見乙○○在檢警調偵詢時知原告非系爭貨物之實際
      貨主。雖訴外人乙○○在鈞院92年訴字第2559號案件審理
      中曾陳稱「系爭貨物確實係由甲○○進貨，當時甲○○欲
      以借牌方式節省5 ﹪營業稅，所以透過松驊公司名義進口
      。」惟查該案係被告於處罰原告同時，一併對報關之信捷
      公司予以處罰，該公司負責人乙○○為脫卸自己之責，否
      認有故意為虛報貨物進口之共同犯意，又不願將實際貨主
      供出，而將代辦相關手續之原告視為貨主，可據被告之訴
      訟代理人於93年12月23日訊問乙○○「92年訴字第2559號
      案件中，證人曾庭稱貨主是原告，他為了省營業稅，所以
      才委託證人進口？」乙○○答稱「因為原告是在作貨運，
      知道進口的程序，但是原告之朋友林先生不知道進口的程
      序，故委託原告來幫忙處理，原告在處理時當然會想辦法
      省掉營業稅，所以才會想用松驊公司名義進口。」被告之
      訴訟代理人又問「在鈞院92年訴字第2559號案件證人（乙
      ○○）起訴之案件中，起訴狀中提到貨主是甲○○？」證
      人乙○○經閱覽起訴狀繕本後答稱「這個狀子是委託律師
      幫我寫的，其實整個案件都是原告在和我們接洽，以報關
      行的觀念來看，原告就是貨主，我真的不知道真正貨主是
      誰。」證人乙○○已提及「林先生」不了解進口程序故委
      託原告來幫忙，更正其稱原告為貨主之說詞為律師撰狀之
      誤，且其指原告為貨主，僅係以業者之觀念而臆測。綜觀
      乙○○在檢警調等所有證詞，前後說法不一及矛盾之陳述
      ，在未釐清前自不得採為不利原告之證據。
    4.查本案發生當日受通知前往查獲私貨現場三重市○○路○
      段146 之3 號看貨之從事南北雜貨買賣之業者訴外人林偉
      鎮、魏炳銘，86年12月30日在保三總隊第一大隊第二中隊
      隊部所作之偵訊筆錄，曾明確證稱「香菇貨主是一位自稱
      陳姓男子」「我知道該批香菇係自中國大陸來的，是貨主
      綽號叫『陳仔』之男子所有」。該2 人於87年1 月22日在
      板橋地檢署87年偵字第3813號偵查卷內就與「陳仔」如何
      聯繫之陳述，雖對真正或幕後貨主之陳述，與證人乙○○
      及原告所述不同，貨主或有二人，然涉及本案之相關人員
      於鈞院92年度訴字第3807號虛報進口貨物事件之證詞，既
      均未指出原告為本案真正貨主，原處分即顯欠依據。
    5.原告雖於本案發生後之87年2 月3 日及5 月28日分別出具
      切結書各1 紙予松驊公司及被告，惟2 份切結書內容均相
      同，依書內用詞「貴公司」，顯然切結對象均為松驊公司
      ，其係就「進口珠寶盒到貨錯誤」對松驊公司致歉，如該
      公司有受損而遭海關科罰「願代貴公司承受一切，以海關
      處分書為準」，並未向被告切結表示原告即為系爭貨物之
      貨主。
  (二)被告主張之理由：
    1.原告主張其受處罰之事實，既係參酌刑事偵查之犯罪事實
      ，非被告自行查獲而經調查獲得之事實，該犯罪事實既經
      刑事處分不起訴，即不應為處分，惟查「懲治走私條例規
      定之處刑，係刑罰之制裁，而海關緝私條例規定之沒收船
      貨及罰金，乃行政上之處罰，二者性質不同。故私運物品
      進出口之行為，不能適用懲治走私條例科刑者，仍可援引
      海關緝私條例處罰。」「懲治走私條例係刑事特別法，關
      於走私行為之處罰，為刑罰之制裁。海關緝私條例為行政
      法規，關於私運貨物進口行為之罰金及沒收貨物，乃行政
      上處罰。二者性質不同，分別依照規定予以處罰，於法並
      無限制，不生重複之問題。」分別經行政法院（現改制為
      最高行政法院）42年度判字第21號及49年度判字第40號著
      有判例，足證刑罰與行政罰領域不同，不構成刑事上之犯
      罪事實者，並非即無行政罰之歸責，原告前揭違法事證至
      為明確，被告依法論處，核屬允當。
    2.本案係原告借由松驊公司名義委託信捷公司向被告虛報貨
      名JEWELLERY BOX （珠寶盒）乙批（報單號碼：CH/86/44
      0 /01559），實則裝運管制進口之大陸產製香菇淨重2,77
      0 公斤，嗣於86年12月30日經保三總隊於臺北縣三重市○
      ○路○ 段146 之3 號前查獲系爭貨物，有被告提出之緝私
      報告表在卷足憑，且為原告所不爭執，洵堪認定。復查士
      林地檢署88年度偵字第10382 號、第10481 號檢察官不起
      訴處分書所載略以：「（一）本件貨品係甲○○委託乙○
      ○（信捷公司之代表人）借由松驊公司之名義進口，此有
      甲○○所立之切結書1 紙附卷可稽。．．．（二）．．．
      且乙○○係因甲○○所託而向松驊公司借用牌照，已如前
      述，另鄭女僅負責代為填寫進口報單，其餘報稅、提領貨
      品等事宜皆為甲○○所處理，業經甲○○供述在卷．．．
      」等語為據。另於鈞院92年度訴字第2559號93年9 月9 日
      審理信捷公司涉嫌違反海關緝私條例乙案，信捷公司負責
      人乙○○陳稱：「系爭貨物確實係由甲○○進貨，當時甲
      ○○欲以借牌方式節省5%營業稅，所以透過松驊公司名義
      進口。」等語。再揆諸臺灣高等法院92年2 月26日91年度
      上訴字第3356號刑事判決，其事實欄載明略以：「．．．
      嗣甲○○於86年12月間利用不知情之乙○○以松驊公司名
      義申報進口珠寶盒2 批，（報單號碼分別為CH/86/440/01
      559 號及CH /86/440/01564號）．．．」等語，亦經鈞院
      調閱該刑事卷查明屬實。原告既委託乙○○借由松驊公司
      之名義進口，並親自處理報稅、提領貨品等事宜，且出具
      切結書，又乙○○與原告既無任何嫌隙，何以指明系爭貨
      主為原告？足認原告係本件貨主。原告主張本件受林正迪
      所託而處理，林正迪才是真正貨主乙節，按乙○○既指明
      原告為系爭貨物幕後主人，是鈞院並未再傳訊林正迪，應
      係鈞院審酌原被告全辯論意旨及調查證據之結果，而認為
      已足以形成心證，所作成判斷。
    理  由
一、原告起訴後，被告代表人先後變更為詹昭鐶、江安雄、王次
    朗、許盧節英及李茂，業經分別具狀聲明承受訴訟，核無不
    合，應予准許，合先敘明。
二、按「私運貨物進口、出口或經營私運貨物者，處貨價1 倍至
    3 倍之罰鍰。」「前2 項私運貨物沒入之。」為海關緝私條
    例第36條第1 項、第3 項所明定。
三、原告借由松驊公司名義委託信捷公司於86年12月29日向被告
    虛偽申報貨名JEWELLERY BOX （珠寶盒）乙批（報單號碼：
    第CH/86/440/01559 號），實則裝運管制進口之大陸產製香
    菇淨重2,770 公斤，嗣經保三總隊於86年12月30日在台北縣
    三重市○○路○ 段146 之3 號前查獲系爭貨物，循線追查出
    借用松驊公司名義之原告之事實，有緝私報告表、保三總隊
    第一大隊刑事案件報告書及87年2 月20日壹警刑字第1012
    號函暨所附鄭文正等人偵訊筆錄等件影本在原處分卷，原告
    87年2 月3 日及5 月28日出具之切結書影本、臺灣高等法院
    91年度上訴字第3356號刑事判決等件在本院卷可稽，並經本
    院調閱臺灣高等法院91年度上訴字第3356號刑事案件全卷（
    含臺灣板橋地方法院91年度易字859 號刑事卷宗，板橋地檢
    署87年度偵字第904 號、第3813號偵查卷宗、92年度執字第
    2501號執行卷宗，士林地檢署87年度偵字第7465號、88年度
    偵字第2849號、3270號、10382 號、10481 號偵查卷宗，臺
    灣士林地方法院91年易字第72號刑事卷宗）、本院92年度訴
    字第235 號卷宗無誤，堪認為真實。是被告以原告有虛報進
    口貨物名稱逃避管制情事，將系爭貨物沒入，並處以貨價1
    倍之罰鍰531,009 元，訴願決定予以維持，揆諸首開規定，
    並無不合。
四、原告雖主張被告處分原告所認定之事實，業據臺北地檢署檢
    察官以91年度偵字第1446號為不起訴之處分，其處分依據之
    事實即不存在而失所附麗，原處分自屬不當；又海關緝私條
    例第36條處罰之對象，係針對私運貨物進口之貨主，系爭貨
    物實際貨主究為何人，被告應依據證據為認定，其既無法舉
    證，自不得以推斷或憶測方式逕行處分原告云云。惟查：
  (一)原告為系爭貨物之真正貨主，業據臺灣高等法院91年度上訴
    字第3356號刑事判決認定：「．．．松驊公司為績優廠商，
    進口貨物享有免審免驗之通關條件，賴美樺自85年間起至87
    年2 月間擔任松驊公司管理部門之會計主管，負責松驊公司
    進出口事務之聯繫．．．明知自86年11月間起至同年12月30
    日止，松驊公司並未．．．進口珠寶盒等貨物．．．竟未經
    松驊公司負責人劉守榮同意．．．違背其任務，私自同意乙
    ○○以松驊公司名義進口．．．珠寶盒等物品（以上情形俗
    稱借牌）．．．嗣甲○○於86年12月間利用不知情之乙○○
    以松驊公司名義申報進口珠寶盒2 批（報單號碼分別為CH/
    86/440/01559號及CH/86/440/01564 號）．．．」，判處訴
    外人賴美樺有期徒刑6 月確定。且經信捷公司之負責人乙○
    ○於93年4 月12日在本院92年度訴字第235 號違反海關緝私
    條例案件行準備程序時陳稱：「原告公司（指信捷公司）是
    經營報關業務，只是替顧客申報進口．．．實際進口人甲○
    ○有親自到我公司說有一批珠寶盒要進口，請我幫他報關，
    因為他沒有進口商的執照，而我認識松驊公司的賴美樺，所
    以我跟她商量，以松驊公司的名義進口．．．」（見該案第
    63頁）；於91年11月25日在台灣高等法院91年度上訴字第33
    56號刑事案件訊問時證稱：「（問：你被查到1559《即本件
    進口報單》、1564《即本院95年度訴更一字第111 號案件之
    進口報單》這2 筆走私進口？答：）是的，而且我也被罰款
    ，這2 筆是甲○○走私的，是我幫他報關而已。」「（問證
    人：借牌費用是誰給你？答：）貨主甲○○給的。」「（問
    ：10萬元你分幾次給被告《即賴美樺》？答：）甲○○是分
    好幾次給我，我到底分幾次給被告或1 次給不記得了。」（
    見該案第32頁至38頁）於91年5 月2 日在板橋地院91年度易
    字第859 號刑事案件訊問時證稱：「（問：當初借牌與何人
    借？答：）與被告（即賴美樺），我的朋友甲○○要進口珠
    寶盒，沒有公司名義可以進口，向被告問了之後，被告才同
    意以松驊公司名義借牌進口．．．」等語明確。
  (二)原告於91年6 月6 日在板橋地院91年度易字第859 號刑事案
    件訊問時證稱：「（問：本案情形如何？）答：我委託證人
    乙○○辦理進口珠寶盒，報關費（付給報關行）平均1 件是
    3 到4 千元，要看貨物的重量而定，第2 次即86年11月24日
    我才知道證人鄭是委託松驊公司進口。只有珠寶盒都是我委
    託證人鄭辦理的。86年11月23日到12月29日（包括1559號查
    獲香菇卻以珠寶盒名義進口的報單）的珠寶盒是我委託證人
    乙○○以松驊公司名義借牌進口，皮飾不是我進口的，林正
    迪找我找報關行借牌的，我就找鄭文正（改名為鄭達鴻），
    鄭達鴻再找他姐姐乙○○處理，鄭達鴻與我合夥開貨運行，
    他姐姐乙○○開報關行。我不知道證人乙○○與松驊公司如
    何算借牌的費用，因為乙○○與松驊公司的關係我不清楚，
    林正迪算給我報關費，空運費、倉租費、關稅、理貨費、貨
    運費。我從中取得我運貨的貨運費，報關費交給鄭達鴻，沒
    有提到借牌費。其他費用就交給乙○○。」「（辯護人答：
    請問松驊公司進口報關幾次？答：）有7 次，最後1 筆查獲
    香菇也是進口珠寶盒。除了最後1 筆查獲香菇的費用我沒付
    ，其他費用我分3 到4 次分給乙○○，沒有給額外的佣金給
    乙○○，7 次的進口都是我直接與乙○○接觸的，林正迪是
    否有與乙○○有接觸我不清楚。」而信捷公司之負責人乙○
    ○當天在場除庭呈計算表1 紙（計算其支付予該案被告賴美
    樺有關以松驊公司名義借牌進口之費用）外，並與原告當庭
    對質證稱：「（問：是否認識證人甲○○？答：）我認識，
    當時證人劉來委託我時，我有與證人劉說以松驊公司名義進
    口。費用以貨價的10% 來算，證人劉分2 次以上交付給我，
    是證人劉交給我的，證人劉不知道我如何與被告算借牌的費
    用。」「當時我有與證人劉談到借牌的費用。當時證人劉拿
    進口報單，上面都有松驊的名字，證人劉不可能不知道是以
    松驊公司名義進口．．．營業稅我是與證人劉收的。我沒有
    與林正迪接觸過。」等語明確。
  (三)依訴外人賴美樺90年8 月17日在士林地檢署88年度偵字第10
    382 、10481 號偵查中供稱：「（問：被查獲後有無與甲○
    ○或鄭達鴻接觸過？答：）沒有與他們接觸過。我找乙○○
    ，她告訴我說是甲○○委託報關的，後來乙○○與甲○○二
    人有找過我老闆劉守榮談此事，後來甲○○才書立切結書，
    那是87年2 月間的事了。」信捷公司之負責人乙○○當日亦
    稱：（問：對否？答：）被查獲後都是甲○○出面在處理，
    他有跟我去找過劉守榮並且寫切結書。」而原告亦自承系爭
    貨物經查獲後，其分別於87年2 月3 日、5 月28日分別出具
    切結書予松驊公司及被告，以其透過信捷公司負責人乙○○
    （原告鄭淑惠）報關進口系爭貨物，願承擔松驊公司因而遭
    被告科罰所受損害，有切結書影本在卷可按。衡以系爭貨物
    由原告委託信捷公司負責人乙○○借用松驊公司之名義進口
    ，原告親自辦理繳納倉租、稅款及提領貨物等事宜（見士林
    地檢署87年度偵字第7465號偵查卷內87年11月5 日偵查筆錄
    ），且於事後出具切結書承諾負責，涉入系爭貨物處理之程
    序甚深，足見其與系爭貨物利害至為相關。而信捷公司之負
    責人乙○○為系爭貨物直接與原告接觸聯繫者，其所為前開
    陳述核與相關事證相符，應可採信。是原告為系爭貨物實際
    貨主，堪予認定。
  (四)至於原告主張本件係受真正貨主林正迪所託而處理一節。經
    查證人林正迪到庭否認為系爭貨物實際貨主，陳稱：「原告
    （甲○○）說的和之前在士林地檢署說的完全不一樣，我不
    認識乙○○，也沒有找過她，我只認識原告，他剛才說的只
    有在點召那次遇到他是真的，其他都不實在。他剛才說的黃
    朝乾、滷蛋、鄭達鴻這些人我都不認識，我與本件報關的事
    情完全無關。原告為何說跟我有關，我真的不清楚。」（見
    本院95年11月3 日準備程序筆錄）「系爭貨物不是我的。我
    認識原告，他是我國中同學，我是從事麵包烘焙業，和人合
    夥經營，我的綽號不是叫滷蛋，我本身沒有什麼綽號。我也
    不認識綽號叫做滷蛋的人。我不知道原告為何說系爭貨物是
    我的，我沒有出面和鄭達鴻接洽送貨的事，我不認識在庭上
    的這位鄭達鴻。」（見本院95年度訴更一字第111 號虛報進
    口貨物事件之93年12月9 日準備程序筆錄）。參以原告就系
    爭貨物之實際貨主，先係於86年12月30日在保三總隊訊問供
    稱：「（你是否知道該批貨物是何人所有？）我只知道該批
    貨物是綽號滷蛋所有。（你是否知道綽號滷蛋之真實姓名？
    年籍如何？特徵？）真實姓名我不知道，年齡約30歲，特徵
    矮瘦。（你與綽號滷蛋是何關係？如何認識？有無仇恨？）
    無關係，只是工作上認識的朋友，沒有仇恨。」（見板橋地
    檢署87年度偵字第3813號偵查卷宗），87年11月5 日於士林
    地檢87年度偵字第7465號訊問時供稱：「（如何認識滷蛋？
    ）我在機場做事時認識他的。」「（你是否有進口1 批珠寶
    盒委託乙○○幫你辦通關手續？）是滷蛋說有一批珠寶盒要
    進口，要我幫他找報關行，因我本身是開貨運行。」嗣於同
    案87年11月10日檢察官訊問時始稱：「（你說在板橋地檢署
    有提供滷蛋的地址？）是。他叫林正迪，住台北市○○街○
    段232 號。」87年11月20日於桃園縣調查站供稱：「（本票
    貨由誰載運？目的地？貨主？）‧‧‧本票貨依據貨主林正
    迪．．．之指示，預備載往‧‧‧」（見士林地檢88年度偵
    字第2849號偵查卷宗）而原告於95年11月3 日本院準備程序
    時陳稱：「貨主是證人林正迪，不是我．．．我跟林正迪是
    國中同學．．．我是在一次點召的時候碰到林正迪，我開的
    車子上面有打瑞騰報關行，林正迪問我有一批貨要進口，叫
    我幫他介紹報關行．．．」先後所言不一，況原告竟為偶然
    在街上遇到之國中同學報關進口貨物遭查獲違規，於事後出
    具切結書承諾負責，顯與常情有違，所稱實際貨主為林正迪
    ，復未舉證以實其說，自無可採。另訴外人韋瑞斌、林偉鎮
    、魏炳銘等人並未參與系爭貨物委託報關實際作業等相關事
    宜，而訴外人鄭達鴻（原名鄭文正）僅係轉介原告予其胞姊
    乙○○辦理系爭貨物報關者，所為陳述均不足以證明系爭貨
    物實際貨主為何人，自無法為原告有利之證明。又訴外人乙
    ○○嗣於本院95年度訴更一字第111 號虛報進口貨物事件93
    年12月23日準備程序時證稱：「‧‧‧是原告出面委託我辦
    理。原告說他有朋友要進口這批珠寶盒，故原告只是一個中
    間人，這是原告自己告訴我的。原告說貨主是林先生，後來
    事情發生後，我到法院開庭時，原告才說貨主是林正迪，但
    是林正迪在貨進來之前有到我公司1 次，其間有說他要進口
    一批珠寶盒。過程中都是原告在和我接洽處理‧‧‧」「．
    ．．我真的不知道真正貨主是誰。」云云，依前所述，顯與
    事實不符，要係事後迴護之詞，亦無可取。
  (五)原告所涉違反懲治走私條例案件，雖經臺北地檢署檢察官以
    91年度偵字第1446號為不起訴處分，惟按懲治走私條例規定
    之處刑，係刑罰之制裁，而海關緝私條例規定之沒收物貨及
    罰鍰，乃行政上之處罰，二者不僅性質不同且構成要件亦各
    有不同，故私運物品進出口之行為，不能適用懲治走私條例
    科刑者，仍可援引海關緝私條例處罰（最高行政法院42年度
    判字第21號判例參照）。本件既經查得原告為系爭貨物之實
    際貨主，且其有如上所述違規情事至為明確，被告自得依法
    論處。
五、綜上所述，原告主張均無可採。從而原處分及訴願決定均無
    違誤，原告徒執前詞訴請撤銷，為無理由，應予駁回。
六、兩造其餘陳述於判決結果不生影響，無庸一一論列，併予敘
    明。
據上論結，本件原告之訴為無理由，爰依行政訴訟法第98條第1
項前段，判決如主文。
中　　華　　民　　國　　96　　年　  12　　月　 13  　 日
                         第三庭審判長法  官　姜  素  娥
                                     法  官　曹  瑞  卿
                                     法  官　楊  莉  莉
上為正本係照原本作成。
如不服本判決，應於送達後20日內，向本院提出上訴狀並表明上
訴理由，如於本判決宣示後送達前提起上訴者，應於判決送達後
20日內補提上訴理由書（須按他造人數附繕本）。
中　　華　　民　　國　　96　　年　  12　　月　 13  　 日
                                     書記官  林　俞　文
